【裁判字號】    99,上易,602
【裁判日期】    990630
【裁判案由】    竊盜等
【裁判全文】
臺灣高等法院高雄分院刑事判決         99年度上易字第602號
上  訴  人
即  被  告  丙○○
上列上訴人因竊盜等案件，不服臺灣高雄地方法院99年度易字第
650 號中華民國99年5 月13日第一審判決（起訴案號：臺灣高雄
地方法院檢察署98年度偵字第31219 、31620 號、99年度偵字第
1323、1465號） ，提起上訴，本院判決如下：
     主  文
上訴駁回。
     理  由
一、按上訴書狀應敘述具體理由；又第二審法院認為上訴書狀未
    敘述理由或上訴有刑事訴訟法第362 條前段之情形者，應以
    判決駁回之，同法第361 條第2 項、第367 條前段定有明文
    。
二、上訴人即被告丙○○（下稱被告）上訴意旨略以：被告並未
    在博正骨科醫院竊取洪雅婷所有雨衣1 件及醫院所有之影像
    傳輸電腦主機1 台，又被告僅係路經高雄市三民區○○○○
    街之際拾取紙盒，並未侵入住宅內竊取他人財物等語。
三、經查：(一)被告竊取博正骨科醫院所有之影像傳輸電腦主機1
    台（價值新台幣40萬元）之事實，已經證人洪雅婷、乙○○
    於原審審理中結證在卷，並有監視錄影器翻拍照片附卷可稽
    ；又被告警詢及偵查中亦不否認自己即為監視錄影器翻拍照
    片之人；是被告在博正骨科醫院竊取洪雅婷所有雨衣1 件及
    醫院所有之影像傳輸電腦主機1 台，應可認定。(二)被告以打
    火機點火將高雄市三民區○○○○街296 號1 樓張詔鈞住宅
    之壓克力門板燃燒破洞，再伸手進入開鎖及侵入張詔鈞住宅
    竊取電動拼圖智慧玩具等財物得手，其後離去時行經高雄市
    三民區○○○○街298 號前，復竊取甲○○所有放在機車座
    墊上之半罩式黑色安全帽一頂得手之事實，業據證人即警員
    鍾鳳琳於原審審理中結證稱扣案之電動拼圖智慧玩具、文房
    四寶（附文鎮及印泥台) 、不銹鋼湯鍋組（附筷子) 、八卦
    蟠龍印泥盒、筆筒、造型印泥盒及文鎮組盒係其當場自被告
    騎乘機車之置物箱內取出，扣案半罩式黑色安全帽係被告當
    場所戴等語明確，並有電動拼圖智慧玩具、文房四寶（附文
    鎮及印泥台) 、不銹鋼湯鍋組（附筷子) 、八卦蟠龍印泥盒
    、筆筒、造型印泥盒、文鎮組盒及半罩式黑色安全帽扣案及
    贓物認領保管單、門板遭火燒破洞之照片附卷可佐；被告侵
    入張詔鈞住宅竊取財物及竊取甲○○所有半罩式黑色安全帽
    一頂，亦堪認定。(三)被告上訴意旨固辯稱扣案文房四寶（附
    文鎮及印泥台) 係李東邦所有，扣案不銹鋼湯鍋組（附筷子
    ) 係其所購買等語，然被告並未提出證據以供調查，被告空
    言否認，即無可採。另被告雖辯稱其因施用毒品致意識不清
    ，警詢陳述乃與事實不符等語，但證人即警員鍾鳳琳於原審
    審理中結證稱被告於警詢時意識清楚等語已明，況被告侵入
    張詔鈞住宅竊取財物及竊取甲○○所有半罩式黑色安全帽一
    頂，係以上開證據證明，尚非依被告警詢之自白，自無礙被
    告竊盜犯行之認定。綜上所述，原審乃認被告犯行事證明確
    ，予以論罪科刑，其認事用法，核無不合，量刑亦屬允當。
    被告上訴意旨否認犯罪，指摘原判決不當，為無理由，應予
    駁回。此外，被告並未依據卷內既有訴訟資料或提出新事證
    ，指摘或表明原審判決有何採證認事、用法或量刑等足以影
    響判決本旨之不當或違法，而構成應予撤銷之具體理由（例
    如：依憑證據法則具體指出所採證據何以不具證據能力，或
    依憑卷證資料，明確指出所為證據證明力之判斷如何違背經
    驗、論理法則），其上訴即不合法律上之程式。再上訴不合
    法律上之程式之情形，依刑事訴訟法第367 條但書規定：「
    但其情形可以補正而未經原審法院命其補正者，審判長應定
    期間先命補正。」，係指上訴書狀未敘述理由，原審未命補
    提理由書狀，審判長即應定期間先命補正。被告提起上訴時
    ，上訴書狀如已載理由者，即無審判長應定期間先命補正之
    適用。從而，被告之上訴書狀未敘述具體理由，且於上訴期
    間屆滿（即99年6 月3 日）後之20日內（即99年6 月23日以
    前），亦未補提上訴具體理由，依上開規定，顯屬違背法律
    上之程式，應由本院依同法第367 條前段、第372 條不經言
    詞辯論判決如主文。
中    華    民    國    99    年    6     月    30    日
                  刑事第八庭    審判長法  官  洪兆隆
                                      法  官  張盛喜
                                      法  官  郭玫利
以上正本證明與原本無異。
不得上訴。
中    華    民    國    99    年    6     月    30    日
                                      書記官  梁美姿

司法院資訊處製作；財團法人民間司法改革基金會備份。
